【裁判字號】    99,裁,901
【裁判日期】    990422
【裁判案由】    贈與稅
【裁判全文】
最  高  行  政  法  院  裁  定
                                       99年度裁字第901號
上  訴  人  甲○○○○○○
訴訟代理人  陳佳瑤  律師
            林盛煌  律師
被 上訴 人  財政部臺灣省中區國稅局
代  表  人  乙○○
上列當事人間贈與稅事件，上訴人對於中華民國98年12月23日臺
中高等行政法院98年度訴字第236號判決，提起上訴，本院裁定
如下：
    主  文
上訴駁回。
上訴審訴訟費用由上訴人負擔。
    理  由
一、按對於高等行政法院判決之上訴，非以其違背法令為理由，
    不得為之，行政訴訟法第242條定有明文。依同法第243條第
    1項規定，判決不適用法規或適用不當者，為違背法令；而
    判決有同條第2項所列各款情形之一者，為當然違背法令。
    是當事人對於高等行政法院判決上訴，如依行政訴訟法第24
    3條第1項規定，以高等行政法院判決有不適用法規或適用不
    當為理由時，其上訴狀或理由書應有具體之指摘，並揭示該
    法規之條項或其內容；若係成文法以外之法則，應揭示該法
    則之旨趣；倘為司法院解釋或本院之判例，則應揭示該判解
    之字號或其內容。如以行政訴訟法第243條第2項所列各款情
    形為理由時，其上訴狀或理由書，應揭示合於該條項各款之
    事實。上訴狀或理由書如未依此項方法表明，或其所表明者
    與上開法條規定不合時，即難認為已對高等行政法院判決之
    違背法令有具體之指摘，其上訴自難認為合法。
二、上訴人於民國90年9月25日將其所有坐落雲林縣斗六市○○
    段312-3號土地(以下稱系爭土地)以買賣方式移轉登記予第
    三人曾振權、林進祺，經分割為同段312-3號及312-28號土
    地，前者登記為林進祺，後者登記為曾振權所有。曾振權復
    將312-28號土地於95年1月20日以買賣方式移轉登記為上訴
    人之弟林志龍所有；林進祺則將上開分割後之312-3號土地
    輾轉分別於92年10月23日及93年4月2日，移轉登記予上訴人
    之弟林志龍及陳文華，再於95年1月6日登記為上訴人之妹林
    怡君所有，經被上訴人查獲其涉有以三角移轉贈與土地情事
    ，因其未能提出證據證明其間確有買賣關係，乃核定上訴人
    95年度贈與總額新臺幣（下同）13,049,400元，應納稅額2,
    126,638元，並按所漏稅額處以2倍之罰鍰計4,253,200元。
    上訴人不服，就贈與總額及罰鍰申請復查，未獲變更，提起
    訴願，亦遭決定駁回，遂提起行政訴訟，求為判決訴願決定
    及原處分（即復查決定）均撤銷，經原審法院判決(以下稱
    原判決)駁回。
三、上訴人對於原判決上訴，雖以該判決違背法令為由，惟核其
    上訴理由，係就原審取捨證據、認定事實之職權行使，所論
    斷：上訴人所為系爭土地係由其與林進祺、曾振權、林志龍
    及林怡君等5人於89年間各出資12.5%、25%、25%、25%及
    12.5%之比率合夥購買之主張，並不可採，上訴人係實際出
    資者(包括自有資金及以自己名義借得款項)，並以自己名義
    為自己利益購得系爭土地，指摘其為不當，並就原審已論斷
    者，泛言未論斷不備理由，或就原審所為論斷，泛言其論斷
    矛盾，而非具體表明合於不適用法規、適用法規不當、或行
    政訴訟法第243條第2項所列各款之情形，難認對該判決之如
    何違背法令已有具體之指摘。又原判決認定上訴人係將上開
    分割後312-3號土地贈與林怡君，並非贈與林志龍，自非以
    林志龍受移轉登記之92年10月23日作為贈與日期。上訴人僅
    取林志龍受移轉登記之92年10月23日，主張應以92年作為贈
    與年度，而指原判決不備理由及理由矛盾，自不能認對原判
    決之如何違背法令已有具體之指摘。依首開規定及說明，應
    認其上訴為不合法。
四、據上論結，本件上訴為不合法。依行政訴訟法第249條第1項
    前段、第104條、民事訴訟法第95條、第78條，裁定如主文
    。
中    華    民    國    99    年    4     月    22    日
                    最高行政法院第五庭
                        審判長法官  黃  璽  君
                              法官  曹  瑞  卿
                              法官  鄭  忠  仁
                              法官  吳  東  都
                              法官  陳  金  圍
以  上  正  本  證  明  與  原  本  無  異
中    華    民    國    99    年    4     月    23    日
                              書記官  郭  育  玎


司法院資訊處製作；財團法人民間司法改革基金會備份。
